# 成本法转权益法下境内原母公司与境外原子公司的股利分红外币报表折算差额如何处理？

提问人：wx_62f4d6b0b08f 时间：2022-08-11 18:44:14
请教陈版主：您好！
香港B公司是境内A母公司的控股子公司，持股51%，假设 7 月 1 日出售2%的股份，A持有B公司股权下降为49%，由成本法转为权益法核算，本年1-6月B公司宣告分配股利（美元，尚未发放）。A公司单户层面确认应收股利、处置部分股权确认损益、剩余股权追溯权益法调整。合并层面对剩余股权调整为公允价值、对个别报表确认的处置投资收益归属期间进行调整、将原其他综合收益等转让投资收益、母公司当期投资收益与子公司净利润合并抵消。最终发现合并层面确认的投资收益比计算公式“（处置股权取得的对价+剩余股权公允价值）-（按原持股比例计算享有原投资按购买日公允价值持续计算的净资产份额+原投资时点确认的商誉）+原投资享有的其他综合收益（可转回损益部分）、其他权益变动”多了一块境外B公司利润分配对应的应付股利和境内A公司确认的应收股利两者之间的差额（外币报表折算差额），请教陈版主，对于这块股利外币报表折算差额如何处理？感谢~~

回答人：chenyiwei
这部分应收/应付股利原先在合并报表层面是互相抵销的，没有差额，但在丧失对该子公司控制权时，合并报表层面会出现一项应收股利，这是对一项新金融资产的初始确认，应依据其公允价值（考虑其预计可收回金额，按丧失控制权之日的即期汇率折算）进行初始计量。该金额与原先子公司应付股利之间的差额调整合并报表层面的投资收益。

提问人：wx_62f4d6b0b08f 时间：2022-08-15 08:48:11
感谢陈版主！还有点疑问原先该项应收股利在单户是按宣告发放当期SAP入账汇率挂的美元账，在丧失控制权日单户层面是否需要重新按照即期汇率挂账，汇率差额按常规计入财务费用-汇兑损益还是当做对投资收益的调整呢？亦或只需要在合并层面做调整即可？感谢

回答人：chenyiwei
在丧失控制权日单户层面需要重新按照即期汇率挂账，汇率差额在单户报表层面计入财务费用，合并报表层面计入投资收益。